臺灣臺中地方法院刑事判決
111年度簡上字第87號
上  訴  人  臺灣臺中地方檢察署檢察官
被      告  吳翊群



上列上訴人因被告妨害自由案件，不服本院中華民國110年12月2
8日110年度簡字第1257號第一審刑事簡易判決（起訴案號：108
年度偵字第34525號），提起上訴，本院管轄之第二審合議庭判
決如下：
    主    文
上訴駁回。
    事實及理由
一、本案經本院審理結果，認第一審刑事簡易判決之認事、用法
    及量刑均無不當，應予維持，並引用第一審刑事簡易判決書
    （含起訴書）記載之事實、證據及理由（如附件）。
二、檢察官循告訴人王惠儀請求上訴意旨略以：被告不思以和平
    手段解決鄰居間紛爭，僅因不滿告訴人投訴其製造噪音，而
     為本次犯行，告訴人因此身心受創，且被告於事發後迄今
    逾1年之久，仍未賠償告訴人分文，毫無彌補過咎之意，犯
    後態度顯然惡劣，原審量刑過輕等語。
三、按關於刑之量定及緩刑之宣告，係實體法上賦予法院得為自
    由裁量之事項，倘其未有逾越法律所規定之範圍，或濫用其
    權限，即不得任意指摘為違法（最高法院75年度台上字第70
    33號判決意旨參照）。原審認被告本案犯行罪證明確，適用
    刑事訴訟法第449條第2項、第3項、第454條第2項，刑法第3
    04條第1項、第41條第1項前段，刑法施行法第1條之1等規定
    ，並審酌被告因細故而對告訴人心生不滿，竟至告訴人住所
    門口，接續3次以腳踹大門發出巨響之方式妨害告訴人居住
    安寧之家宅權利，復未能與告訴人達成和解，獲取告訴人之
    諒解，所為實不足取，惟念其無任何前案紀錄，有臺灣高等
    法院被告前案紀錄表在卷可佐，素行良好，且犯後終能坦承
    犯行，知所悔悟，並考以被告犯罪之動機、目的、手段、告
    訴人所生損害等一切情狀，量處拘役40日，並諭知易科罰金
    之折算標準。經核原審判決認事用法並無違誤，就量刑部分
    ，亦係以被告之責任為基礎，斟酌刑法第57條所列事項，而
    為刑之量定，並未逾越法定刑度，且本案量刑基礎仍與原審
    一致，本院認第一審上開量刑，既未逾越法定刑度，復未濫
    用自由裁量之權限，所為量刑核無不當或違法，且無輕重失
    衡之情形，本院當予尊重。綜上，檢察官上訴請求從重量刑
    ，並無理由，應予駁回。
據上論斷，依刑事訴訟法第455 條之1 第1 項、第3 項、第373
條、第368 條，判決如主文。
本案經檢察官張時嘉提起公訴，檢察官陳君瑜提起上訴，檢察官
郭逵到庭執行職務。
中　　華　　民　　國　　111 　年　　8　　月　  10　 　日
                  刑事第六庭  審判長法  官  柯志民
　                                  法  官　戰諭威
                                    法  官  蔡逸蓉
以上正本證明與原本無異。
不得上訴。
　　　　　　　　　　　　　　　　　　書記官  蔡秀貞
中　　華　　民　　國　　111 　年　　8　　月　  10　 　日

附錄論罪科刑法條
刑法第304條第1項
以強暴、脅迫使人行無義務之事或妨害人行使權利者，處三年以
下有期徒刑、拘役或九千元以下罰金。